臺灣新竹地方法院刑事判決　　　　　　　 94年度易字第603號
公　訴　人　臺灣新竹地方法院檢察署檢察官
被　　　告　甲○○
　　　　　　　　　　　0號8樓.
上列被告因家暴傷害等案件，經檢察官提起公訴（九十四年度偵
字第一一六二、三二六一號），本院依簡式審判程序判決如下：
    主  文
甲○○連續傷害人之身體，處有期徒刑肆月，如易科罰金，以
佰元折算壹日；又連續違反法院依家庭暴力防治法第十三條所為
禁止直接騷擾、遠離住居所之裁定，處有期徒刑肆月，如易科罰
金，以佰元折算壹日。應執行有期徒刑柒月，如易科罰金，以
佰元折算壹日。
    事  實
一、甲○○係乙○○之姪子、丙○○之孫子，彼此間為家庭暴力
    防治法所規定之家庭成員關係。甲○○於民國九十三年十一
    月四日十七時三十分許，在乙○○、丙○○位於新竹市○○
    街五二巷一四號之住居所內（甲○○彼時仍與乙○○、丙○○同住該處），基於傷害之概括犯意，先持家中之木棍進入
    二樓乙○○之臥房內，以木棍毆擊乙○○，致乙○○受有頭
    部外傷併頭皮血腫、左手鈍挫傷併第二掌骨骨折、雙大腿多
    重鈍挫傷及右膝鈍挫傷併撕裂傷等傷害，木棍並因在甲○○
    之重力毆擊下斷裂成二截；丙○○在房門口見狀出言制止，
    未料甲○○復承前揭概括犯意，持上開木棍毆打丙○○，致
    丙○○受有頭部外傷、左前額鈍挫傷併擦傷等傷害。嗣經乙○○報警處理而查獲，並扣得剩餘短截木棍一支。
二、甲○○因前開對乙○○實施家庭暴力行為，經乙○○向本院
    聲請民事暫時保護令，經本院於九十三年十一月十八日以九
    十三年度暫家護字第三七五號裁定核發暫時保護令，禁止其
    對乙○○、丙○○實施身體或精神上不法之侵害行為，不得
    直接或間接對乙○○為騷擾行為，並應於九十三年十二月十
    日前遷出乙○○上開住居所，將全部鑰匙交付乙○○，且應
    自九十三年十二月十一日零時起最少遠離乙○○上開住居所
    一百公尺。甲○○明知上開保護令內容，乃於九十三年十二
    月十二日，違反上揭民事暫時保護令所為命遷出住居所、遠
    離住居所裁定，該犯行甫經本院九十四年一月十四日以九十
    四年度竹簡字第五一號判處拘役五十日在案。詎甲○○不知
    悔改，竟又基於違反保護令之概括犯意，先於九十四年二月
    十日十四時許，前往乙○○、丙○○之上開住居所，對乙○○大聲咆哮，並進入屋內取走乙○○所有之菜刀（未扣案）
    二把後離去；繼於同年月二十四日十七時二十分許，再度前
　　往乙○○之上開住居所，對乙○○大聲咆哮，並進入屋內二
　  樓敲乙○○之房門要求乙○○出來，而違反上揭民事暫時保
    護令所命禁止直接騷擾、遠離住居所之裁定。乙○○因害怕
    報警而查獲上情。
二、案經乙○○、丙○○訴由新竹市警察局第三分局報告臺灣新
    竹地方法院檢察署檢察官偵查起訴。
    理  由
一、本件被告甲○○所犯違反家庭暴力防治法、傷害等罪，均非
    死刑、無期徒刑、最輕本刑為三年以上有期徒刑之罪，或高
    等法院管轄第一審之案件，被告於本院行準備程序進行中，
    就被訴事實為有罪之陳述，經本院合議庭認合於修正後刑事
    訴訟法第二百七十三條之一第一項之規定，裁定進行簡式審
    判程序，合先敘明。
二、認定犯罪事實所憑之證據及其認定之理由：
（一）被告甲○○於偵訊、本院準備程序及簡式審判程序時之自
      白。
（二）被害人即告訴人乙○○、丙○○於警詢、檢察官偵查中所
      指訴之情節。
（三）南門綜合醫院九十三年十一月四日出具之診斷證明書二紙
      （參九十四年度他字第三四號卷第六、七頁）。
（四）新竹市警察局第三分局處理家庭暴力與兒少保護案件調查
      紀錄（通報）表一紙（參同上卷第五頁）。
（五）本院九十三年度暫家護字第三七五號民事暫時保護令一份
      （參九十四年度偵字第一一六二號卷第二０至二五頁）。
（六）本院九十四年度竹簡字第五一號判決（暨臺灣新竹地方法
      院檢察署檢察官九十三年度偵字第六二七八號聲請簡易判
      決處刑書）（參同上卷第五五至五八頁）。
（七）扣案之斷裂後短截之木棍一支暨照片一張。
三、論罪及科刑與適用之法律：
（一）罪名：核被告甲○○上開所為，分別係犯刑法第二百七十
      七條第一項之傷害罪、家庭暴力防治法第五十條第二、四
      款之違反保護令罪。
（二）連續犯：被告先後分別二次傷害及違反保護令犯行，時間
      緊接，方法相同，觸犯構成要件相同之罪，顯係基於概括
      犯意為之，為連續犯，均應依刑法第五十六條之規定，各
      以一罪論，並加重其刑。
（三）數罪併罰：被告所犯連續傷害及連續違反保護令罪，犯意
      各別，罪名不同，應分論併罰之。
（四）刑之加重：告訴人丙○○乃被告祖母，為其直系血親尊親
      屬，被告對於直系血親尊親屬犯刑法第二百七十七條第一
      項之罪，應依同法第二百八十條規定，就傷害部分之犯行
      遞加重其刑。
（五）科刑：審酌被告並無何緣由，對於與自己同住一處生活、
      並無怨隙之姑姑及祖母，違背倫常對其二人大聲咆哮並隨
      意毆打，及其持木棍將被害人乙○○之左手掌掌骨打成骨
      頭碎裂，顯見其下手並不留情，又因其家庭暴力行為經核
      發保護令後，復漠視保護令之存在，數度違反保護令對其
      所限制之內容，使親人生活在家庭暴力威脅之陰影下，及
      考量其犯罪後於本院審理中尚能坦承犯行，當庭向告訴人
      二人致歉等一切情狀，分別量處如主文所示之刑，並定其
      應執行刑及諭知易科罰金之折算標準，以示懲儆。
（六）不沒收之說明：扣案被告持以毆擊告訴人二人所用之斷裂
      後之木棍一支，被告稱係取自家中，不知何人所有等語，
      且無證據證明係被告所有，又非違禁物，爰不予宣告沒收
      ，附此敘明。
四、適用之法律：
（一）依刑事訴訟法第二百七十三條之一第一項、第二百九十九
      條第一項前段。
（二）家庭暴力防治法第五十條第二、四款。
（三）刑法第十一條前段、第五十六條、第二百七十七條第一項
      、第二百八十條、第五十一條第五款、第四十一條第一項
      、第二項，罰金罰鍰提高標準條例第一條前段、第二條，
      判決如主文。
本案經檢察官黃逸帆到庭執行職務。
中　　華　　民　　國　　94　　年　　11　　月　　11　　日
                  刑事第三庭　　法  官  楊麗文
以上正本證明與原本無異。
如不服本判決，應於判決送達後十日內向本院提出上訴狀（應附
繕本），上訴於臺灣高等法院。
                                書記官  賴寶合
中　　華　　民　　國　　94　　年　　11　　月　　11　　日
附錄本案論罪科刑實體法條文：
刑法第二百七十七條第一項
傷害人之身體或健康者，處三年以下有期徒刑、拘役或一千元以
下罰金。
家庭暴力防治法第五十條
違反法院依第十三條、第十五條所為之下列裁定者，為本法所稱
之違反保護令罪，處三年以下有期徒刑、拘役或科或併科新台幣
十萬元以下罰金︰一禁止實施家庭暴力行為。
二  禁止直接或間接騷擾、接觸、通話或其他連絡行為。
四  遠離住居所、工作場所、學校或其他特定場所。
